---
title: "Casos confirmados e óbitos por covid-19 na Bahia"
author: 'https://github.com/jonates'
date: "04/08/2020"
output:
  html_document: default
  pdf_document: default
  word_document: default
theme: paper
---
<STYLE TYPE="text/css">

table {
  border-collapse: collapse;
  border-spacing: 0;
  width: 100%;
  border: 1px solid #ddd;
}

th, td {
  text-align: left;
  padding: 16px;
}

tr:nth-child(even) {
  background-color: #f2f2f2;
}

</STYLE>

Todos os gráficos foram gerados utilizando os microdados públicos dos casos notificados de covid-19 na Bahia, disponibilizado diariamente pela Secretaria de Saúde da Bahia - SESAB, no portal https://bi.saude.ba.gov.br/transparencia/ desde o dia 15 de julho de 2020. 

Os scripts, escritos na linguagem **R** e **Markdown** estão disponíveis no repositório: https://github.com/jonates/report_covid19_BA. Este repositório é público. O autor aguarda que surjam contribuições tanto de ajustes e melhorias nos scripts, quanto acréscimos de novas visualizações.

Como qualquer conjunto de dados, existem erros em alguns registros do conjunto de dados, bem como valores ausentes. Assim, na ausência da data do início do sintoma foi considerado a data do exame, e, na ausência dessas 2 datas, foi considerada a data da notificação.

A semana epidemiológica foi definida com a função EpiWeek da biblioteca Epitools.  

Vale ressaltar que este arquivo parte de iniciativa acadêmica, passível de ajustes, e, não é documento oficial do Governo da Bahia.

```{r echo=FALSE, setup, message=FALSE, warning=FALSE}
knitr::opts_chunk$set(echo = TRUE)

options(knitr.kable.NA = '')

# PREPARAR LIBRARIES + ABRIR OS BANCOS
#library(tidyquant)
library(lubridate)
library(dplyr)
library(tidyverse)
library(RColorBrewer)
library(ggplot2)
library(tidyr) 
library(scales)
library(ggthemes) 
library(magrittr)
library(ggiraph)
library(stringr)
library(tidyselect)
library(readr)
library(readxl)
library(data.table)


# Definindo datas importantes

data_boletim <- as_date("2020-08-04")
data_lim <- data_boletim - 3

#LER OS BANCOS E AJUSTAR DATAS
source("./R/ETL_microdados_notificados.R")
source("./R/ETL_microdados_obitos.R")

# funcao que gera grafico de serie historica por NRS

graf_casos_NRS <- function(macrorregiao){
  df_serie <- serie_casos_NRS %>% filter(NRS==macrorregiao)
  ggplot() +
    geom_col(
      data=df_serie,
      aes(
        y=casos_novos,
        x=DATA_REF
      ),
      fill = "#ffa600",
      color = "#a16902"
    )  +
    scale_x_date(
      limits=c(as_date("2020-03-06"), data_boletim)
    ) +
    geom_line_interactive(
      data=df_serie,
      aes(
        y=mm_7d,
        x=DATA_REF
      ),
      linetype='solid',
      size=1,
      color = "#801313"
    ) +
    xlab("Data do início do sintoma") +
    ylab("Casos confirmados") +
    theme_minimal() +
    theme(legend.position = "bottom")
}

graf_obitos_NRS <- function(macrorregiao){
  df_obitos <- serie_obitos_NRS %>% filter(NRS==macrorregiao)
  ggplot() +
    geom_col(
      data=df_obitos,
      aes(
        y=obitos,
        x=DATA_OBITO,
        fill = "Obitos"
      ),
      color = "#b30000",
      fill = "#ff8080"
    )  +
    scale_x_date(
      limits=c(as_date("2020-03-06"), data_boletim)
    ) +
    geom_line_interactive(
      data=df_obitos,
      aes(
        y=mm_7d,
        x=DATA_OBITO
      ),
      linetype='solid',
      size=1,
      color = "#400461"
    ) +
    xlab("Data do Óbito") +
    ylab("Número de Óbitos") +
    theme_minimal() +
    theme(legend.position = "bottom") +
    scale_fill_manual(
      name="",
      values=c(
        "Obitos" =  "#ff8080",
        "Media" = "#400461"
      ) 
    ) +
    scale_colour_manual(
      name="",
      values=c(
        "Obitos" =  "#ff8080",
        "Media" = "#400461"
      ) 
    )
}

graf_obitos_semepi_NRS <- function(macrorregiao){
    df_obitos_semepi <- serie_obitos_semepi_NRS %>% filter(NRS==macrorregiao)
  ggplot() +
    geom_col(
      data=df_obitos_semepi,
      aes(
        y=obitos,
        x=Semana_Epidemiologica,
      ),
      color = "#42a7ff",
      fill = "#143959"
    )  +
    xlab("Semana epidemiológica") +
    ylab("Número de Óbitos") +
    theme_minimal() +
    theme(legend.position = "bottom")
}
```

##  **1 - Séries históricas do COVID-19 na Bahia**

<br>

**Figura 1.** Casos novos de COVID-19, por data de início de sintoma (e média móvel de 7 dias), Bahia, 2020. 
```{r echo=FALSE, message=FALSE, warning=FALSE}

# retirando a data NA
serie_casos_BA %<>% filter(not(is.na(DATA_REF)))

#GRAFICOS SERIE HISTORICA INTERNACOES / SAIDAS - MEDIA MOVEL 

graf_1 <- 
  ggplot() +
  geom_col(
    data=serie_casos_BA,
    aes(
      y=casos_novos,
      x=DATA_REF
    ),
    fill = "#ffa600",
    color = "#a16902"
  )  +
  scale_x_date(
    limits=c(as_date("2020-03-06"), data_boletim)
  ) +
  geom_line_interactive(
    data=serie_casos_BA,
    aes(
      y=mm_7d,
      x=DATA_REF
    ),
    linetype='solid',
    size=1,
    color = "#801313"
  ) +
  xlab("Data do início do sintoma") +
  ylab("Casos confirmados") +
  theme_minimal() +
  theme(legend.position = "bottom")

plot(graf_1)

```

<br>
<hr>

**Figura 2.** Óbitos por COVID-19, por data do óbito (e média móvel de 7 dias), Bahia, 2020. 
```{r echo=FALSE, message=FALSE, warning=FALSE}

#GRAFICOS SERIE HISTORICA INTERNACOES / SAIDAS - MEDIA MOVEL 

graf_2 <- 
ggplot() +
  geom_col(
    data=serie_obitos_BA,
    aes(
      y=obitos,
      x=DATA_OBITO,
      fill = "Obitos"
    ),
    color = "#b30000",
    fill = "#ff8080"
  )  +
  scale_x_date(
    limits=c(as_date("2020-03-06"), data_boletim)
  ) +
  geom_line_interactive(
    data=serie_obitos_BA,
    aes(
      y=mm_7d,
      x=DATA_OBITO
    ),
    linetype='solid',
    size=1,
    color = "#400461"
  ) +
  xlab("Data do Óbito") +
  ylab("Número de Óbitos") +
  theme_minimal() +
  theme(legend.position = "bottom") +
  scale_fill_manual(
    name="",
    values=c(
      "Obitos" =  "#ff8080",
      "Media" = "#400461"
    ) 
  ) +
  scale_colour_manual(
    name="",
    values=c(
      "Obitos" =  "#ff8080",
      "Media" = "#400461"
    ) 
  )

plot(graf_2)

```

<br>

**Figura 3.** Óbitos por COVID-19, por semana epidemiológica, Bahia, 2020. 
```{r echo=FALSE, message=FALSE, warning=FALSE}

#GRAFICOS SERIE HISTORICA INTERNACOES / SAIDAS - MEDIA MOVEL 

graf_3 <- 
ggplot() +
  geom_col(
    data=serie_obitos_semepi_BA,
    aes(
      y=obitos,
      x=Semana_Epidemiologica,
      fill = "Obitos"
    ),
    color = "#42a7ff",
    fill = "#143959"
  )  +
  xlab("Semana epidemiológica") +
  ylab("Número de Óbitos") +
  theme_minimal() +
  theme(legend.position = "bottom")

plot(graf_3)

```

<br>

##  **2 - Séries históricas do COVID-19 no Centro-leste da Bahia**

<br>

**Figura 4.** Casos novos de COVID-19, por data de início de sintoma (e média móvel de 7 dias),, Centro-leste da Bahia, 2020. 
```{r echo=FALSE, message=FALSE, warning=FALSE}

#GRAFICOS SERIE HISTORICA INTERNACOES / SAIDAS - MEDIA MOVEL 

graf_casos_NRS(macrorregiao="Centro-leste")
  
```

<br>

**Figura 5.** Óbitos por COVID-19, por semana epidemiológica, Centro-leste da Bahia, 2020. 
```{r echo=FALSE, message=FALSE, warning=FALSE}

#GRAFICOS SERIE HISTORICA INTERNACOES / SAIDAS - MEDIA MOVEL 

graf_obitos_semepi_NRS(macrorregiao="Centro-leste")
  
```

<br>

##  **3 - Séries históricas do COVID-19 no Centro-norte da Bahia**

<br>

**Figura 6.** Casos novos de COVID-19, por data de início de sintoma (e média móvel de 7 dias), Centro-norte da Bahia, 2020. 
```{r echo=FALSE, message=FALSE, warning=FALSE}

#GRAFICOS SERIE HISTORICA INTERNACOES / SAIDAS - MEDIA MOVEL 

graf_casos_NRS(macrorregiao="Centro-norte")
  
```

<br>

**Figura 7.** Óbitos por COVID-19, por semana epidemiológica, Centro-norte da Bahia, 2020. 
```{r echo=FALSE, message=FALSE, warning=FALSE}

#GRAFICOS SERIE HISTORICA INTERNACOES / SAIDAS - MEDIA MOVEL 

graf_obitos_semepi_NRS(macrorregiao="Centro-norte")
  
```

<br>

##  **4 - Séries históricas do COVID-19 no Extremo sul da Bahia**

<br>

**Figura 8.** Casos novos de COVID-19, por data de início de sintoma (e média móvel de 7 dias), Extremo sul da Bahia, 2020. 
```{r echo=FALSE, message=FALSE, warning=FALSE}

#GRAFICOS SERIE HISTORICA INTERNACOES / SAIDAS - MEDIA MOVEL 

graf_casos_NRS(macrorregiao="Extremo sul")
  
```

<br>

**Figura 9.** Óbitos por COVID-19, por semana epidemiológica, Extremo sul da Bahia, 2020. 
```{r echo=FALSE, message=FALSE, warning=FALSE}

#GRAFICOS SERIE HISTORICA INTERNACOES / SAIDAS - MEDIA MOVEL 

graf_obitos_semepi_NRS(macrorregiao="Extremo sul")
  
```

<br>

##  **5 - Séries históricas do COVID-19 no Leste da Bahia**

**Figura 10.** Casos novos de COVID-19, por data de início de sintoma (e média móvel de 7 dias), Leste da Bahia, 2020. 
```{r echo=FALSE, message=FALSE, warning=FALSE}

#GRAFICOS SERIE HISTORICA INTERNACOES / SAIDAS - MEDIA MOVEL 

graf_casos_NRS(macrorregiao="Leste")
  
```

<br>

**Figura 11.** Óbitos por COVID-19, por semana epidemiológica, Leste da Bahia, 2020. 
```{r echo=FALSE, message=FALSE, warning=FALSE}

#GRAFICOS SERIE HISTORICA INTERNACOES / SAIDAS - MEDIA MOVEL 

graf_obitos_semepi_NRS(macrorregiao="Leste")
  
```

<br>

##  **6 - Séries históricas do COVID-19 no Nordeste da Bahia**

<br>

**Figura 12.** Casos novos de COVID-19, por data de início de sintoma (e média móvel de 7 dias), Nordeste da Bahia, 2020. 
```{r echo=FALSE, message=FALSE, warning=FALSE}

#GRAFICOS SERIE HISTORICA INTERNACOES / SAIDAS - MEDIA MOVEL 

graf_casos_NRS(macrorregiao="Nordeste")
  
```

<br>

**Figura 13.** Óbitos por COVID-19, por semana epidemiológica, Nordeste da Bahia, 2020. 
```{r echo=FALSE, message=FALSE, warning=FALSE}

#GRAFICOS SERIE HISTORICA INTERNACOES / SAIDAS - MEDIA MOVEL 

graf_obitos_semepi_NRS(macrorregiao="Nordeste")
  
```

<br>

##  **7 - Séries históricas do COVID-19 no Norte da Bahia**

<br>

**Figura 14.** Casos novos de COVID-19, por data de início de sintoma (e média móvel de 7 dias), Norte da Bahia, 2020. 
```{r echo=FALSE, message=FALSE, warning=FALSE}

#GRAFICOS SERIE HISTORICA INTERNACOES / SAIDAS - MEDIA MOVEL 

graf_casos_NRS(macrorregiao="Norte")
  
```

<br>

**Figura 15.** Óbitos por COVID-19, por semana epidemiológica, Norte da Bahia, 2020. 
```{r echo=FALSE, message=FALSE, warning=FALSE}

#GRAFICOS SERIE HISTORICA INTERNACOES / SAIDAS - MEDIA MOVEL 

graf_obitos_semepi_NRS(macrorregiao="Norte")
  
```

<br>

##  **8 - Séries históricas do COVID-19 no Oeste da Bahia**

<br>

**Figura 16.** Casos novos de COVID-19, por data de início de sintoma (e média móvel de 7 dias), Oeste da Bahia, 2020. 
```{r echo=FALSE, message=FALSE, warning=FALSE}

#GRAFICOS SERIE HISTORICA INTERNACOES / SAIDAS - MEDIA MOVEL 

graf_casos_NRS(macrorregiao="Oeste")
  
```

<br>

**Figura 17.** Óbitos por COVID-19, por semana epidemiológica, Oeste da Bahia, 2020. 
```{r echo=FALSE, message=FALSE, warning=FALSE}

#GRAFICOS SERIE HISTORICA INTERNACOES / SAIDAS - MEDIA MOVEL 

graf_obitos_semepi_NRS(macrorregiao="Oeste")
  
```

<br>

##  **9 - Séries históricas do COVID-19 no Sudoeste da Bahia**

<br>

**Figura 18.** Casos novos de COVID-19, por data de início de sintoma (e média móvel de 7 dias), Sudoeste da Bahia, 2020. 
```{r echo=FALSE, message=FALSE, warning=FALSE}

#GRAFICOS SERIE HISTORICA INTERNACOES / SAIDAS - MEDIA MOVEL 

graf_casos_NRS(macrorregiao="Sudoeste")
  
```

<br>

**Figura 19.** Óbitos por COVID-19, por semana epidemiológica, Sudoeste da Bahia, 2020. 
```{r echo=FALSE, message=FALSE, warning=FALSE}

#GRAFICOS SERIE HISTORICA INTERNACOES / SAIDAS - MEDIA MOVEL 

graf_obitos_semepi_NRS(macrorregiao="Sudoeste")
  
```

<br>

##  **10 - Séries históricas do COVID-19 no Sul da Bahia**

<br>

**Figura 20.** Casos novos de COVID-19, por data de início de sintoma (e média móvel de 7 dias), Sul da Bahia, 2020. 
```{r echo=FALSE, message=FALSE, warning=FALSE}

#GRAFICOS SERIE HISTORICA INTERNACOES / SAIDAS - MEDIA MOVEL 

graf_casos_NRS(macrorregiao="Sul")
  
```

<br>

**Figura 21.** Óbitos por COVID-19, por semana epidemiológica, Sul da Bahia, 2020. 
```{r echo=FALSE, message=FALSE, warning=FALSE}

#GRAFICOS SERIE HISTORICA INTERNACOES / SAIDAS - MEDIA MOVEL 

graf_obitos_semepi_NRS(macrorregiao="Sul")
  
```