---
title: "Boletim COVID-19 - Bahia"
author: ''
date: "20/07/2020"
output:
  html_document: default
  pdf_document: default
  word_document: default
theme: paper
---
<STYLE TYPE="text/css">

table {
  border-collapse: collapse;
  border-spacing: 0;
  width: 100%;
  border: 1px solid #ddd;
}

th, td {
  text-align: left;
  padding: 16px;
}

tr:nth-child(even) {
  background-color: #f2f2f2;
}

</STYLE>
##### **Secretaria de Saúde da Bahia** #####
##### **Superintendência de Estudos Econômicos e Sociais da Bahia** #####
##### **Governo da Bahia** #####
```{r echo=FALSE, setup, message=FALSE, warning=FALSE}
knitr::opts_chunk$set(echo = TRUE)

options(knitr.kable.NA = '')

# PREPARAR LIBRARIES + ABRIR OS BANCOS
#library(tidyquant)
library(lubridate)
library(dplyr)
library(tidyverse)
library(RColorBrewer)
library(ggplot2)
library(tidyr) 
library(scales)
library(ggthemes) 
library(magrittr)
library(ggiraph)

#LER OS BANCOS E AJUSTAR DATAS

source("./R/ETL_microdados.R")

# Definindo datas importantes

data_boletim <- as_date("2020-07-20")
data_lim <- data_boletim - 3

```

##  **1 - Séries históricas do COVID-19 na Bahia**

<br>
<br>

**Figura 1.** Casos novos de COVID-19, por data de início de sintoma (média móvel de 7 dias), Bahia, 2020. 
```{r echo=FALSE, message=FALSE, warning=FALSE}

# retirando a data NA
serie_casos_BA %<>% filter(not(is.na(DATA_REF)))

#GRAFICOS SERIE HISTORICA INTERNACOES / SAIDAS - MEDIA MOVEL 

graf_2 <- 
  ggplot() +
  geom_col(
    data=serie_casos_BA,
    aes(
      y=casos_novos,
      x=DATA_REF
    ),
    fill = "#ffa600",
    color = "#a16902"
  )  +
  scale_x_date(
    limits=c(as_date("2020-03-06"), data_boletim)
  ) +
  geom_line_interactive(
    data=serie_casos_BA,
    aes(
      y=mm_7d_direita,
      x=DATA_REF
    ),
    linetype='solid',
    size=1,
    color = "#801313"
  ) +
  xlab("Data do início do sintoma") +
  ylab("Casos confirmados") +
  theme_minimal() +
  theme(legend.position = "bottom")

plot(graf_2)

```

**Figura 2.** Óbitos por COVID-19, por data do óbito (média móvel de 7 dias), Bahia, 2020. 
```{r echo=FALSE, message=FALSE, warning=FALSE}

#GRAFICOS SERIE HISTORICA INTERNACOES / SAIDAS - MEDIA MOVEL 

graf_3 <- 
ggplot() +
  geom_col(
    data=serie_obitos_BA,
    aes(
      y=obitos,
      x=DATA_OBITO,
      fill = "Obitos",
       
    ),
    color = "#b30000",
    fill = "#ff8080"
  )  +
  scale_x_date(
    limits=c(as_date("2020-03-06"), data_boletim)
  ) +
  geom_line_interactive(
    data=serie_obitos_BA,
    aes(
      y=mm_7d_direita,
      x=DATA_OBITO
    ),
    linetype='solid',
    size=1,
    color = "#400461"
  ) +
  xlab("Data do Óbito") +
  ylab("Número de Óbitos") +
  theme_minimal() +
  theme(legend.position = "bottom") +
  scale_fill_manual(
    name="",
    values=c(
      "Obitos" =  "#ff8080",
      "Media" = "#400461"
    ) 
  ) +
  scale_colour_manual(
    name="",
    values=c(
      "Obitos" =  "#ff8080",
      "Media" = "#400461"
    ) 
  )

plot(graf_3)

```