---
title: "Boletim COVID-19 - Bahia"
author: ''
date: "21/07/2020"
output:
  html_document: default
  pdf_document: default
  word_document: default
theme: paper
---
<STYLE TYPE="text/css">

table {
  border-collapse: collapse;
  border-spacing: 0;
  width: 100%;
  border: 1px solid #ddd;
}

th, td {
  text-align: left;
  padding: 16px;
}

tr:nth-child(even) {
  background-color: #f2f2f2;
}

</STYLE>
##### **Secretaria de Saúde da Bahia** #####
##### **Superintendência de Estudos Econômicos e Sociais da Bahia** #####
##### **Governo da Bahia** #####
```{r echo=FALSE, setup, message=FALSE, warning=FALSE}
knitr::opts_chunk$set(echo = TRUE)

options(knitr.kable.NA = '')

# PREPARAR LIBRARIES + ABRIR OS BANCOS
#library(tidyquant)
library(lubridate)
library(dplyr)
library(tidyverse)
library(RColorBrewer)
library(ggplot2)
library(tidyr) 
library(scales)
library(ggthemes) 
library(magrittr)
library(ggiraph)

# Definindo datas importantes

data_boletim <- as_date("2020-07-21")
data_lim <- data_boletim - 3

#LER OS BANCOS E AJUSTAR DATAS
source("./R/ETL_microdados.R")

# funcao que gera grafico de serie historica por NRS

graf_casos_NRS <- function(macrorregiao){
  df_serie <- serie_casos_NRS %>% filter(NRS==macrorregiao)
  ggplot() +
    geom_col(
      data=df_serie,
      aes(
        y=casos_novos,
        x=DATA_REF
      ),
      fill = "#ffa600",
      color = "#a16902"
    )  +
    scale_x_date(
      limits=c(as_date("2020-03-06"), data_boletim)
    ) +
    geom_line_interactive(
      data=df_serie,
      aes(
        y=mm_7d_direita,
        x=DATA_REF
      ),
      linetype='solid',
      size=1,
      color = "#801313"
    ) +
    xlab("Data do início do sintoma") +
    ylab("Casos confirmados") +
    theme_minimal() +
    theme(legend.position = "bottom")
}

```

##  **1 - Séries históricas do COVID-19 na Bahia**

<br>
<br>

**Figura 1.** Casos novos de COVID-19, por data de início de sintoma (média móvel de 7 dias), Bahia, 2020. 
```{r echo=FALSE, message=FALSE, warning=FALSE}

# retirando a data NA
serie_casos_BA %<>% filter(not(is.na(DATA_REF)))

#GRAFICOS SERIE HISTORICA INTERNACOES / SAIDAS - MEDIA MOVEL 

graf_1 <- 
  ggplot() +
  geom_col(
    data=serie_casos_BA,
    aes(
      y=casos_novos,
      x=DATA_REF
    ),
    fill = "#ffa600",
    color = "#a16902"
  )  +
  scale_x_date(
    limits=c(as_date("2020-03-06"), data_boletim)
  ) +
  geom_line_interactive(
    data=serie_casos_BA,
    aes(
      y=mm_7d_direita,
      x=DATA_REF
    ),
    linetype='solid',
    size=1,
    color = "#801313"
  ) +
  xlab("Data do início do sintoma") +
  ylab("Casos confirmados") +
  theme_minimal() +
  theme(legend.position = "bottom")

plot(graf_1)

```

**Figura 2.** Óbitos por COVID-19, por data do óbito (média móvel de 7 dias), Bahia, 2020. 
```{r echo=FALSE, message=FALSE, warning=FALSE}

#GRAFICOS SERIE HISTORICA INTERNACOES / SAIDAS - MEDIA MOVEL 

graf_2 <- 
ggplot() +
  geom_col(
    data=serie_obitos_BA,
    aes(
      y=obitos,
      x=DATA_OBITO,
      fill = "Obitos"
    ),
    color = "#b30000",
    fill = "#ff8080"
  )  +
  scale_x_date(
    limits=c(as_date("2020-03-06"), data_boletim)
  ) +
  geom_line_interactive(
    data=serie_obitos_BA,
    aes(
      y=mm_7d_direita,
      x=DATA_OBITO
    ),
    linetype='solid',
    size=1,
    color = "#400461"
  ) +
  xlab("Data do Óbito") +
  ylab("Número de Óbitos") +
  theme_minimal() +
  theme(legend.position = "bottom") +
  scale_fill_manual(
    name="",
    values=c(
      "Obitos" =  "#ff8080",
      "Media" = "#400461"
    ) 
  ) +
  scale_colour_manual(
    name="",
    values=c(
      "Obitos" =  "#ff8080",
      "Media" = "#400461"
    ) 
  )

plot(graf_2)

```

##  **2 - Séries históricas do COVID-19 no Centro-leste da Bahia**

**Figura 3.** Óbitos por COVID-19, por data do óbito (média móvel de 7 dias), Centro-leste da Bahia, 2020. 
```{r echo=FALSE, message=FALSE, warning=FALSE}

#GRAFICOS SERIE HISTORICA INTERNACOES / SAIDAS - MEDIA MOVEL 

graf_casos_NRS(macrorregiao="Centro-leste")
  
```


##  **3 - Séries históricas do COVID-19 no Centro-norte da Bahia**

**Figura 5.** Óbitos por COVID-19, por data do óbito (média móvel de 7 dias), Centro-norte da Bahia, 2020. 
```{r echo=FALSE, message=FALSE, warning=FALSE}

#GRAFICOS SERIE HISTORICA INTERNACOES / SAIDAS - MEDIA MOVEL 

graf_casos_NRS(macrorregiao="Centro-norte")
  
```


##  **4 - Séries históricas do COVID-19 no Extremo sul da Bahia**

**Figura 5.** Óbitos por COVID-19, por data do óbito (média móvel de 7 dias), Extremo sul da Bahia, 2020. 
```{r echo=FALSE, message=FALSE, warning=FALSE}

#GRAFICOS SERIE HISTORICA INTERNACOES / SAIDAS - MEDIA MOVEL 

graf_casos_NRS(macrorregiao="Extremo sul")
  
```

##  **5 - Séries históricas do COVID-19 no Leste da Bahia**

**Figura 7.** Óbitos por COVID-19, por data do óbito (média móvel de 7 dias), Leste da Bahia, 2020. 
```{r echo=FALSE, message=FALSE, warning=FALSE}

#GRAFICOS SERIE HISTORICA INTERNACOES / SAIDAS - MEDIA MOVEL 

graf_casos_NRS(macrorregiao="Leste")
  
```

##  **6 - Séries históricas do COVID-19 no Nordeste da Bahia**

**Figura 9.** Óbitos por COVID-19, por data do óbito (média móvel de 7 dias), Nordeste da Bahia, 2020. 
```{r echo=FALSE, message=FALSE, warning=FALSE}

#GRAFICOS SERIE HISTORICA INTERNACOES / SAIDAS - MEDIA MOVEL 

graf_casos_NRS(macrorregiao="Nordeste")
  
```

##  **7 - Séries históricas do COVID-19 no Norte da Bahia**

**Figura 11.** Óbitos por COVID-19, por data do óbito (média móvel de 7 dias), Norte da Bahia, 2020. 
```{r echo=FALSE, message=FALSE, warning=FALSE}

#GRAFICOS SERIE HISTORICA INTERNACOES / SAIDAS - MEDIA MOVEL 

graf_casos_NRS(macrorregiao="Norte")
  
```


##  **8 - Séries históricas do COVID-19 no Oeste da Bahia**

**Figura 13.** Óbitos por COVID-19, por data do óbito (média móvel de 7 dias), Oeste da Bahia, 2020. 
```{r echo=FALSE, message=FALSE, warning=FALSE}

#GRAFICOS SERIE HISTORICA INTERNACOES / SAIDAS - MEDIA MOVEL 

graf_casos_NRS(macrorregiao="Oeste")
  
```

##  **9 - Séries históricas do COVID-19 no Sudoeste da Bahia**

**Figura 15.** Óbitos por COVID-19, por data do óbito (média móvel de 7 dias), Sudoeste da Bahia, 2020. 
```{r echo=FALSE, message=FALSE, warning=FALSE}

#GRAFICOS SERIE HISTORICA INTERNACOES / SAIDAS - MEDIA MOVEL 

graf_casos_NRS(macrorregiao="Sudoeste")
  
```

##  **10 - Séries históricas do COVID-19 no Sul da Bahia**

**Figura 15.** Óbitos por COVID-19, por data do óbito (média móvel de 7 dias), Sul da Bahia, 2020. 
```{r echo=FALSE, message=FALSE, warning=FALSE}

#GRAFICOS SERIE HISTORICA INTERNACOES / SAIDAS - MEDIA MOVEL 

graf_casos_NRS(macrorregiao="Sul")
  
```